【裁判字號】    98,簡上,116
【裁判日期】    981028
【裁判案由】    傷害等
【裁判全文】
臺灣臺南地方法院刑事判決             98年度簡上字第116號
上  訴  人  甲○○
即  被  告
                    樓
上列上訴人即被告因傷害等案件，不服本院98年度簡字第332號
中華民國98年3月23日第一審刑事簡易判決（原聲請簡易判決處
刑
案號：臺灣臺南地方法院檢察署98年度調偵字第138號），提起
上訴，本院管轄之第二審合議庭判決如下：
    主  文
上訴駁回。
    事實及理由
一、按刑事訴訟法第159條之5規定：「被告以外之人於審判外之
    陳述，雖不符前四條之規定，而經當事人於審判程序同意作
    為證據，法院審酌該言詞陳述或書面陳述作成時之情況，認
    為適當者，亦得為證據。」、「當事人、代理人或辯護人於
    法院調查證據時，知有第159條第1項不得為證據之情形，而
    未於言詞辯論終結前聲明異議者，視為有前項之同意。」；
    又當事人、代理人或辯護人於調查證據時，知有刑事訴訟法
    第159條第1項不得為證據之情形，卻表示「對於證據調查無
    異議」、「沒有意見」等意思，而未於言詞辯論終結前聲明
    異議者，應視為已有將該等傳聞證據採為證據之同意（亦有
    最高法院民國94年度台上字第2976號判決意旨參照）。本件
    告訴人乙○○於警詢及檢察事務官調查時所為之陳述，以及
    證人黃陳明月、丙○○於檢察事務官調查時所為之陳述，均
    屬被告以外之人於審判外之陳述，就其證據能力乙節，業據
    被告甲○○於本院準備程序中表示「無意見」（本院卷第25
    頁），且未於言詞辯論終結前聲明異議（見本院卷第44頁）
    。揆諸前揭說明，應視為被告已有將該等傳聞證據採為證據
    之同意。又本院審酌上開告訴人及證人所述均為其等親身經
    歷之事實，且有臺南市警察局第六分局大林派出所受理刑事
    案件報案三聯單及民眾言詞告訴紀錄表各1紙、財團法人奇
    美醫院（下稱奇美醫院）97年8月18日開立之告訴人診斷證
    明書1紙及同院97年12月26日(97)奇醫字第6987號函復之告
    訴人病歷資料影本、告訴人傷勢照片4張，暨被告甲○○所
    申辦之臺灣大哥大行動電話門號0000000000號資料查詢單、
    證人丙○○所申辦之中華電信行動電話門號0000000000號資
    料查詢單等相關證據可資佐證，亦無事證足認其等言詞作成
    時，有何非出於自由意志之不適當情況，抑或有不當取證或
    顯不可信或證據力明顯過低之情形，自均認有證據能力，得
    為本案之證據，合先說明。
二、本院審理結果，認為原審依據被告甲○○及告訴人乙○○於
    警詢及檢察事務官調查時所為之陳述（見南市警刑偵字第09
    700000876號卷〈以下簡稱警卷〉第1-6頁，97年度核交字第
    4682號卷〈以下簡稱偵查卷〉第3-4、11-15頁），以及證人
    黃陳明月、丙○○於檢察事務官調查時所為之證述（偵查卷
    第12-13頁），暨卷附之臺南市警察局第六分局大林派出所
    受理刑事案件報案三聯單及民眾言詞告訴紀錄表各1紙（警
    卷第7、9頁）、奇美醫院97年8月18日開立之告訴人診斷證
    明書1紙及同院97年12月26日(97)奇醫字第6987號函復之告
    訴人病歷資料影本（警卷第8頁，偵查卷第46-52頁）、告訴
    人傷勢照片4張（偵查卷第53-56頁）、被告所申辦之臺灣大
    哥大行動電話門號0000000000號資料查詢單（偵查卷第16-1
    9頁）、證人丙○○所申辦之中華電信行動電話門號0000000
    000號資料查詢單（偵查卷第20-43頁）等證據，認定被告傷
    害告訴人身體及以加害生命、身體之事恐嚇告訴人等犯罪事
    實，事證明確，依據刑事訴訟法第449條第1項前段、第454
    條第2項，刑法第277條第1項、第305條、第51條第6款、第
    41條第1項前段，刑法施行法第1條之1第1項等規定，對被告
    論處以普通傷害罪及恐嚇危害安全罪，各量處拘役20日及15
    日，並定應執行拘役30日及諭知易科罰金之折算標準等判決
    內容，認事用法並無違誤，量刑亦稱妥適，應予維持，並引
    用原審簡易判決書及檢察官聲請簡易判決處刑書記載之事實
    、證據及理由（如附件）。
三、被告提起上訴雖仍否認犯行，並以：告訴人與其夫感情不睦
    ，雙方打離婚官司，被告於97年7月30日曾陪告訴人之夫至
    警局申請保護令，並於二人離婚訴訟中出庭作證，告訴人因
    而對伊心生不滿，自97年8月2日起屢屢以電話騷擾、挑釁、
    辱罵伊。97年8月17日22時17分許，告訴人又打電話辱罵、
    騷擾伊，並為言語挑釁，伊乃於同日22時25分許至告訴人住
    處理論，當時告訴人已在住處騎樓等候伊，是告訴人先動手
    打伊，伊出手防衛，是告訴人自己跌倒的。又伊於97年8月
    16 日打電話予證人丙○○，是談教會活動之事，並未在電
    話中要丙○○轉告告訴人不要再騷擾其婆婆，不然要讓告訴
    人好看等恐嚇話語，證人丙○○於偵查中所為證述內容，是
    虛偽不實，此由該證人事後曾於98年2月18日透過案外人戊○○轉達願為此向被告道歉之事，足證丙○○是作偽證等理
    由，提起上訴，請求撤銷原判決，改諭知被告無罪判決云云
    。惟查：
  (一)被告於97年8月17日22時55分許，騎乘機車至告訴人位於臺
    南市○區○○路1段330號住處巷口，與告訴人發生口角，被
    告因而徒手毆打告訴人，致告訴人受有雙手肘挫傷併擦傷、
    雙手腕挫傷併右手掌擦傷、左臀挫傷、前胸壁及前頸部挫傷
    等情節，除據告訴人於警詢及檢察事務官調查時指述：「97
    年8月17日22時55分在台南市○區○○路一段330號我家巷口
    ，他突然騎機車衝過來，當時我站在巷口路上，用機車衝過
    來，我閃開才沒有撞到我，但是出口罵我三字經，並出手按
    我脖子，我大聲喊叫，並倒在地上，二樓黃太太（改名叫陳
    明月）看到，才出言制止他，後來他女兒報警。」等語綦詳
    （見警卷第1-2頁，偵查卷第12-13頁），並經證人黃陳明月
    於偵查中證述：「我在家裡有聽到一對男女在吵架，且吵很
    久了，後來有女生的聲音喊救人救人？後來聽到男生的聲音
    喊：【我要撞你哦】，然後，我前往窗邊看，看到男的坐在
    機車上講說：【我要撞你】，我想說萬一真的撞下去，那個
    女的不知道會怎樣，我趕快很大聲的叫喊，希望可以制止該
    男生，我喊叫下去之後，那個男生就停手了，接下來發生的
    情形我就忘記了，該男生不曉得是待在那裡還是離開了。」
    、「我原先不知道那個女生是誰，後來那個女生有抬頭看我
    ，我才認出來她就是我鄰居即告訴人。」、「是我女兒打電
    話報警的。」各等語相符（見偵查卷第12-14頁），可資佐
    證告訴人所述為真。且被告亦坦承有於上開時、地與告訴人
    發生口角衝突之事實（見本院卷第24、40頁之不爭執事項一
    ），先於97年9月17日警詢時陳稱：「......，我就很生氣
    前往他的住處找她理論，當時他已在樓下等我，我即便詢問
    她為何要在電話中罵我，她以客家話罵我但我並聽不懂，我
    因生氣與她發生拉扯，我有做勢要打他，......。」等語（
    見警卷第5頁），並就雙方當時之拉扯衝突情節，於97年12
    月4日偵查中供稱：「我站在機車邊，二人吵架，她先用三
    字經罵我，我聲音很大，我把手肘用力舉高，作勢要打她的
    動作，她要還手，二人互相拉拉扯扯，拉扯導致她跌倒在地
    。」等語（見97年度核交字第4682號偵查卷第13頁），益可
    證明被告於上開時、地與告訴人發生口角衝突時，雙方確有
    肢體拉扯之事實，洵甚明確。再參以告訴人與被告發生衝突
    後，於翌日（18）凌晨1時15分許至奇美醫院急診治療時，
    告訴人身體確實受有雙手肘挫傷併擦傷、雙手腕挫傷併右手
    掌擦傷、左臀挫傷、前胸壁及前頸部挫傷等情，除有奇美醫
    院97年8月18日開立之告訴人診斷證明書1紙載明上情可按（
    見警卷第8頁），復有該院97年12月26日(97)奇醫字第6987
    號函復之告訴人病歷資料影本（偵查卷第46-52頁）及告訴
    人傷勢照片4張（偵查卷第53-56頁）等在卷可供參照，足證
    告訴人上開傷勢，應係與被告發生衝突時，遭被告暴力攻擊
    所致，應堪認定，被告之傷害犯行，已臻明確，其於警詢及
    偵查中辯稱：事發當時，是告訴人自行跌倒受傷云云，後於
    本院審理時又改稱：告訴人受傷時間其已在家中睡覺，非與
    其發生衝突時所致等情詞，均非事實，殊無可採，其另辯稱
    正當防衛乙節，復未舉證以實其說，亦難憑採。
  (二)又被告於97年8月16日20時48分許，以其持用之0000000000
    號行動電話，撥打至告訴人友人丙○○之0000000000號行動
    電話，告之丙○○：「告訴乙○○，不要再騷擾乙○○的婆
    婆，不然要乙○○好看」等恐嚇話語，嗣丙○○知悉告訴人
    於97年8月17日遭被告毆傷之事，遂於同年月18日轉告告訴
    人此事，致告訴人心生畏懼等情節，亦據告訴人陳述明確，
    並經證人丙○○於偵查中及本院98年10月7日審理時證述無
    誤（見偵查卷第12頁，本院卷第59、60頁），復有該次通聯
    紀錄查詢單在卷可資憑佐（見偵查卷第33頁）。被告雖陳稱
    證人丙○○所證不實云云，然參之被告亦坦承有於上開時間
    與證人丙○○通話之事，其雖先陳稱是與證人聯絡教會之事
    ，後又改稱不記得通話內容云云，然由被告於警詢時陳稱：
    「告訴人因與其夫感情長期不好，導致家人及親戚都與她相
    處不好，因而與她有糾紛，包括我在內」等語（見警卷第5
    頁），上訴理由並陳稱其曾陪告訴人之夫至警局申請保護令
    ，並於二人離婚訴訟中出庭作證等情事，足見被告（被告之
    妻與告訴人為姑嫂關係）因介入處理告訴人與其夫家之事，
    與告訴人關係交惡，是其透過與證人丙○○上開通聯傳達警
    告告訴人之話語，自甚有可能，且證人丙○○與被告及告訴
    人二人均係在教會認識，同為教友關係，彼此間交誼並無深
    淺差別，亦無宿怨等情，迭據證人丙○○陳明在卷（見本院
    卷第59頁）。故證人丙○○之證詞，應無偏頗任何一方或虛
    偽不實之虞，可以肯認，自堪信其證詞為真實可採。再者，
    告訴人於97年8月17日晚上遭被告毆傷，翌日再聽聞證人丙○○轉述被告之前欲向其傳達之恐嚇話語，足令告訴人心生
    畏懼之情，自亦堪認定。是被告之恐嚇犯行，亦可以認定。
  (三)至被告於本院審理期間另陳稱：證人丙○○事後（98年2月
    18日）曾透過案外人戊○○傳達欲為其於偵查中證述被告恐
    嚇告訴人之事，向被告表示道歉等情詞，並聲請傳喚證人戊○○欲證明證人丙○○於偵查中之證述是作偽證乙節（見本
    院卷第25、26頁），業據證人戊○○於本院98年9月9日審理
    時到庭具結證稱：「（問：你剛才有回答說你曾經傳簡訊給
    被告，表達丙○○要向被告道歉，那個簡訊是丙○○要你傳
    的嗎？）不是，我是居中調解丙○○和被告及乙○○之間的
    糾紛，他們第一次調解失敗，我問他們要怎麼作才會和解，
    被告跟我說丙○○跟他道歉他就願意和解，我就去找丙○○
    ，向她說你是傳道人，道歉應該是很容易的事情，丙○○就
    說如果道歉可以解決雙方的糾紛，她也願意道歉，這是我要
    求丙○○做的。」、「（問：當時你在調解要求丙○○道歉
    ，是因為丙○○什麼事情需要向被告道歉？）因為丙○○在
    法庭上作證，說被告打電話給她的事情，我跟丙○○這樣講
    之後，丙○○剛開始不願意，後來經過我的勸說她就願意這
    樣做。」、「（問：當時丙○○有跟你表示過她在法庭上說
    接到被告的電話要她轉告乙○○，如果再騷擾婆婆就要給她
    好看這樣的話，是不是實在話？還是單純因為有這件事情，
    只是丙○○將這件事情講出來傷害到被告，所以她願意就此
    道歉？）丙○○說她如果道歉就可以解決問題，她就願意道
    歉。她內心怎麼想我不知道。」、「（問：跟丙○○在做勸
    說的過程中，有無親耳聽到丙○○表示她在法庭上說被告要
    她轉告乙○○這部分的事情是不實在的？）她沒有跟我這樣
    說。」、「（問：你傳簡訊給被告時，是單純表示丙○○願
    意道歉，還是有提到丙○○已經承認她說謊，所以她願意道
    歉？）我傳簡訊只是為了釐清紛爭，內容是說丙○○願意道
    歉來跟被告談一下。」各等語（見本院卷第42、43頁）。是
    由證人戊○○上開證述內容可知，被告陳稱證人丙○○願意
    向其道歉之事，乃是被告向證人戊○○提議要求丙○○所為
    ，並非是丙○○主動提出，此與被告陳稱是丙○○自行透過
    戊○○向其傳達之情，顯然不符。況且，縱使證人丙○○事
    後經同為教友之戊○○出面居間調解勸說後，確曾表示願意
    向被告道歉之事，然依證人戊○○所述，丙○○乃係因其出
    庭指證被告曾要伊向告訴人傳達恐嚇話語之不利被告情事，
    為化解被告對其所生怨對之用意，要難認係丙○○承認對被
    告作不實證言之故，自無從據以證明丙○○於本案所為之證
    述不實，故被告此部分辯解，亦無從採為其有利認定。
  (四)從而，本件被告提起上訴，為無理由，應予駁回。
據上論斷，應依刑事訴訟法第455條之1第1項、第3項、第368 條
、第373條，判決如主文。
本案經檢察官丁○○到庭執行職務。
中    華    民    國    98    年    10    月    28    日
                  刑事第四庭    審判長法  官  林逸梅
                                      法  官  程克琳
                                      法  官  陳淑卿
以上正本證明與原本無異。
不得上訴。
                                      書記官  周怡青
中    華    民    國    98    年    10    月    28    日


司法院資訊處製作；財團法人民間司法改革基金會備份。
